臺灣彰化地方法院民事判決　100年度訴字第855號　　　　　　　　　　　
原　　　告　A女　　　 真實.
原　　　告　A女之夫　 真實.
被　　　告　洪勝峰　
上列當事人間因違反性騷擾防治法案件，原告提起附帶民事訴訟
請求侵權行為損害賠償事件，經本院刑事庭裁定移送前來（100
年度侵附民字第1號），本院於民國100年11月28日言詞辯論終結
，判決如下：
    主      文
被告應給付原告A女新臺幣壹拾萬元、A女之夫新臺幣壹萬元。
原告其餘之訴駁回。
本判決原告勝訴部分得假執行。但被告分別以新臺幣壹拾萬元、
壹萬元為原告A女、A女之夫預供擔保，得免為假執行。
原告其餘假執行之聲請駁回。
    事實及理由
一、原告起訴主張：被告洪勝峰於民國99年4月底某日下午，原
    與原告A女、A女之夫（真實姓名年籍均詳卷）在原告位於彰
    化縣花壇鄉之住處內聊天（地址詳卷），竟萌生性騷擾之意
    圖，乘原告A女不及抗拒，以手背接續觸碰原告A女胸部數下
    ，使原告A女感受到冒犯並損害原告A女之人格尊嚴，爰依侵
    權行為法律關係，請求被告為原告洗門風及賠償原告A女、A
    女之夫精神慰撫金合計新臺幣（下同）500萬元等語。並聲
    明：（一）被告應給付原告500萬元及洗門風。（二）原告
    願供擔保請准宣告假執行。
二、被告則以：伊並沒有對原告A女為性騷擾之行為等語資為抗
    辯。並聲明：（一）原告之訴及假執行之聲請均駁回。（二
    ）如受不利之判決，被告願供擔保請准宣告免假執行。
三、查原告A女、A女之夫主張被告於前開時、地乘原告A女不及
    抗拒，以手背接續觸碰原告A女胸部數下等情，業據原告A女
    於本件刑事案件偵查中具結證稱：當天伊下樓時，被告正在
    跟原告A女之夫說越南小姐怎樣怎樣的，之後被告先搭伊肩
    膀，伊就說不可以這樣腳來手來，並換位置坐，之後被告就
    跟過來用右手背拍伊胸部2下，原告A女之夫說：「你這樣對
    嗎，肉包是我自己要吃的。（臺語）」，被告回稱：「這樣
    有摸到嗎？（臺語）」，之後就離開了，而當天被告沒喝多
    少酒，講話也很清楚，平常被告都會跟妻女一起過來，但當
    天只有被告自己來等語（參臺灣彰化地方法院檢察署99年度
    他字第1382號偵查卷第17頁、99年度偵字第7406號偵查卷第
    56頁）；及於本院刑事庭具結證稱：之前被告和原告A女之
    夫一同到越南娶妻，所以伊因和被告之妻一同嫁到臺灣來而
    認識被告，99年4月底某日，伊下班回家後先上樓，再下樓
    時就看到被告坐在樓下客廳和原告A女之夫聊天，伊也走過
    去坐下來，結果講話講到一半，被告拍伊的肩膀，原告A女
    之夫就說：「你是男人耶，你跟女人講話毛手毛腳的，你這
    樣對嗎？」，伊也移開換去坐在原告A女之夫旁邊的椅子，
    沒想到被告又跟過來坐在伊旁邊用手碰了伊胸部2下等語明
    確（參本院100年度侵易字第1號刑事卷第47至54頁）；核與
    原告A女之夫於偵查中具結證稱：當天被告坐在原告A女對面
    ，剛開始被告先摸原告A女的手，原告A女說不要動手動腳，
    之後就坐到伊右前方，被告也跟過來，並用手背拍原告A女
    胸部，伊就說肉包是伊要吃的，被告則回稱這樣有摸到嗎，
    之後就離開了，所以伊之後才會跑去被告家裡要與被告理論
    等情相符（參臺灣彰化地方法院檢察署99年度他字第1382號
    偵查卷第16、17頁、99年度偵字第7406號偵查卷第54頁），
    並有經原告A女於刑事庭當庭確認之現場圖1份在卷可稽，且
    按意圖性騷擾，乘人不及抗拒而為親吻、擁抱或觸摸其臀部
    、胸部或其他身體隱私處之行為者，處2年以下有期徒刑、
    拘役或科或併科新臺幣10萬元以下罰金，性騷擾防治法第25
    條第1項定有明文；又本法所稱性騷擾，係指性侵害犯罪以
    外，對他人實施違反其意願而與性或性別有關之行為，且以
    展示或播送文字、圖畫、聲音、影像或其他物品之方式，或
    以歧視、侮辱之言行，或以他法，而有損害他人人格尊嚴，
    或造成使人心生畏怖、感受敵意或冒犯之情境，或不當影響
    其工作、教育、訓練、服務、計畫、活動或正常生活之進行
    ，同法第2條第2款亦有明文規定，被告係乘原告A女不及抗
    拒而對之為摸胸之行為，核與該法第25條第1項所定之構成
    要件相合，且被告前揭行為足以損害原告A女之人格尊嚴，
    使原告A女感受敵意及遭冒犯，符合前開所稱之對他人實施
    違反其意願而與性有關之行為，且具有損害他人人格尊嚴，
    造成使人感受敵意或冒犯情境之情形，而屬該法所定之性騷
    擾行為無訛，被告具有性騷擾之意圖甚明。且被告因本件違
    反性騷擾防治法案件經臺灣高等法院臺中分院以100年度侵
    上易字第1291號刑事判決被告犯性騷擾罪，處有期徒刑2月
    ，如易科罰金，以新臺幣1000元折算1日確定在案等情，亦
    經本院依職權調取上開刑事卷宗核閱無訛。被告既於本件刑
    案審理中自承與原告A女、A女之夫間並無怨隙，之前常常和
    伊太太一起到原告A女住處，有時1週1次，有時2、3週1次，
    原告A女和伊太太聊天時，伊就和原告A女之夫聊天等語（參
    同上本院刑事卷第70頁），原告A女之夫亦於另涉妨害自由
    之刑事案件中，歷次供述均一再陳稱，係因原告A女遭被告
    調戲始前往被告住處理論，有其於該案歷次筆錄可資為憑（
    參臺灣彰化地方法院檢察署99年度偵字第7406號偵查卷第29
    至30、35至49頁），則以渠等交情及平常往來情形，實難想
    像原告A女、A女之夫有何必要就此等較為私密、影響所謂「
    名節」之事故為如此不實指控，縱能入被告於罪或脫免原告
    A女之夫另案之罪責，亦可能影響夫妻2人在地方上之名譽，
    原告2人自無甘冒偽證或誣告罪責設詞構陷被告之動機及必
    要，是被告空言否認，要屬事後卸責之詞，不足採信。原告
    主張被告對原告A女為性騷擾之事實，堪予認定。
四、按對他人為性騷擾者，負損害賠償責任；前項情形雖非財產
    上之損害，亦得請求賠償相當之金額，性騷擾防治法第9條
    定有明文。又因故意或過失，不法侵害他人之權利者，負損
    害賠償責任。故意以背於善良風俗之方法，加損害於他人者
    亦同；不法侵害他人之身體、健康、名譽、自由、信用、隱
    私、貞操，或不法侵害其他人格法益而情節重大者，被害人
    雖非財產上之損害，亦得請求賠償相當之金額；前2項規定
    ，於不法侵害他人基於父母、子女、或配偶關係之身分法益
    而情節重大者，準用之，民法第184條第1項前段、第195條
    第1項、第3項亦分別明文規定。所謂相當，自應以實際加害
    情形與其名譽影響是否重大，及被害者之身分地位與加害人
    經濟狀況等關係定之。而慰撫金之賠償須以人格權遭遇侵害
    ，使精神上受有痛苦為必要，其核給之標準固與財產上損害
    之計算不同，然非不可斟酌雙方身分資力與加害程度，及其
    他各種情形核定相當之數額（最高法院47年臺上字第1221號
    、51年臺上字第223號判例意旨參照）。被告對於原告A女既
    有前開性騷擾之行為，已故意不法侵害原告A女之人格權，
    則原告A女依性騷擾防治法第9條第2項、民法第184條第1項
    後段、第195條第1項之規定，請求被告賠償，於法有據。另
    原告A女之夫係原告A女之配偶，被告前開性騷擾行為，顯破
    壞原告夫妻間共同生活之完整和諧，而侵害原告A女之夫基
    於配偶關係之身分法益，且情節重大，原告A女之夫主張其
    受有非財產上之精神損害，而依民法第195條第3項之規定，
    主張其身分法益遭侵害而請求被告給付非財產上之損害賠償
    ，亦屬有據。爰審酌原告A女名下無任何資產，原從事印刷
    工作，月薪約1萬餘元，目前未繼續工作；原告A女之夫為國
    中畢業，每月收入約5000元，另領有每月4000元之補助，名
    下有土地1筆；而被告為國中肄業，目前從事鋁窗臨時工，
    月薪約1萬餘元，育有2子，名下無任何資產等節，業據兩造
    陳述明確，並有渠等稅務電子閘門財產所得調件明細表各1
    份附卷可憑（參本院卷第12至14頁）；被告以前開方式對原
    告A女為性騷擾，未尊重其基本之人格權，事後亦未曾反省
    ，致原告A女所受傷害遲未能平，被告心態可議，並審酌兩
    造身分、地位、經濟狀況等一切情狀，認原告A女請求之精
    神慰撫金以10萬元為適當、原告A女之夫請求之精神慰撫金
    以1 萬元為適當。原告逾此數額之請求，為無理由。至原告
    請求被告應為原告洗門風部分，請求內容未臻明確，且本院
    審酌被告為前開侵權行為之地點、手段等情，認本件尚無洗
    門風之必要，是原告此部分之請求亦無理由。
五、綜上所述，原告A女、A女之夫依據侵權行為法律關係，請求
    被告分別給付10萬元、1萬元，為有理由，應予准許。逾此
    部分之請求，則無理由，不應准許。
六、原告陳明願供擔保聲請宣告假執行，就渠等勝訴部分，所命
    給付之金額均未逾50萬元，應依職權宣告假執行；惟被告陳
    明願供擔保請准宣告免為假執行，亦無不合，爰酌定相當之
    金額准許之。至原告敗訴部分，渠等假執行之聲請失所附麗
    ，應予駁回。
七、本件事證已臻明確，兩造其餘之攻擊防禦方法及所提之證據
    ，經本院審酌後，認與判決結果不生影響，爰毋庸一一論述
    ，併此敘明。
八、本件為附帶民事訴訟，無須繳納裁判費，且兩造於訴訟程序
    中，亦無其他訴訟費用之支出，爰不併為訴訟費用之諭知。
中    華    民    國   100    年    12    月    12    日
                  民事第三庭          法  官  蔡家瑜
以上正本係照原本作成。
如對判決上訴，應於判決送達後20日內向本院提出上訴狀（須附
繕本）。如委任律師提起上訴者，應一併繳納上訴審裁判費。
中    華    民    國   100    年    12    月    13    日
                                      書記官  陳文俊